Inventaris van het archief van het Nederlandse Gezantschap, later Ambassade in Ecuador te Quito, 1955-1964
Nationaal Archief, Den Haag
Ministerie van Buitenlandse Zaken: Gezantschap, later Ambassade, in Ecuador te Quito
Gezantschap Ecuador
1955-1964
Z21144
2.20 meter; 192 inventarisnummers.
Normale geschreven, getypte en gedrukte documenten, geen bijzondere handschriften.
Nationaal Archief, Den Haag
Nederlandse Vertegenwoordiging in Quito
Het archief van de Nederlandse Vertegenwoordiging in Quito (1955-1964) bestaat voornamelijk uit agenda's, diverse archivalia, verslagen en personele en diplomatieke stukken. De stukken hebben o.a. tot onderwerp protocollaire aangelegenheden, bilaterale en multilaterale betrekkingen, juridische zaken, kwesties betreffende orde en veiligheid, verkeer en vervoer, staatkundige en militaire kwesties, de nationale economie van Ecuador, evenals culturele en sociale aangelegenheden.
Archiefvorming
Geschiedenis van de archiefvormer
Ecuador in de periode 1955-1964
Ecuador is sinds 1830 een zelfstandig land. In de loop van zijn geschiedenis heeft het vele burgeroorlogen en staatsgrepen gekend. Echter sinds de vrije verkiezingen van 1848 leek hieraan een einde te zijn gekomen. Voor de problemen kon steeds een politieke oplossing worden gevonden.
In juni 1956 moesten nieuwe verkiezingen worden gehouden. De conservatieve en fel-katholieke Dr. Camilo Ponce Enriquez won uiteindelijk deze verkiezingen, máár met een klein stemmenverschil. De uitslag werd dan ook door de oppositie sterk in twijfel getrokken en het Opperste Verkiezingshof werd van frauduleuze praktijken beticht. Even leek het erop dat men Ponces bewind zou boycotten maar de zaak kon worden gesust en zijn regeringsperiode bleef verder relatief rustig.
De verkiezingen van 1960 verliepen in rustige sfeer. Dr. José Maria Velasco Ibarra werd met een grote meerderheid voor de vierde maal tot president gekozen.
Zijn winst moet mede worden toegeschreven aan de verwachtingen die de Cubaanse revolutie in Ecuador had gewekt. Eén van Velasco's grootste aanhangers, Dr. Manuel Arayo Hidalgo was n.l. een vurig Castro-adept, die veel stemmen voor Velasco had verzameld. Velasco zelf was veeleer een voorstander van een gematigd conservatief regeringsbeleid. Dientengevolge verloor hij in de loop van 1961 zijn krediet bij zijn links-geörienteerde aanhangers.
Om de aandacht van de interne problemen af te leiden werd het Verdrag van Rio de Janeiro uit 1942 met Peru opgezegd. Dit had niet het gewenste resultaat en dus bleef Velasco niet veel anders over dan zijn macht te handhaven met behulp van de politie en het leger. De rellen van studenten en arbeiders werden steeds heviger en resulteerden uiteindelijk in het oproer van 6 en 7 november, waarbij Velasco tot aftreden ward gedwongen. Tot zijn opvolger werd benoemd de vigerend vice-president, Dr. Carlos Julio Arosemena Monroy. Men hechtte sterk aan het handhaven van de grondwet.
Arosemena vormde een soort nationaal kabinet met vertegenwoordigers uit alle politieke stromingen in Ecuador. Even leek het dan ook of de situatie zich zou stabiliseren, maar Arosemena was alcoholicus. Daarnaast was hij aanmerkelijk linkser dan zijn kabinet, wat hij tijdens zijn dronkenschap duidelijk etaleerde, en had bovendien te maken met een innerlijk verdeeld leger - de militairen hadden tijdens het oproer moeten kiezen tussen hun trouw aan de president en hun trouw aan de grondwet en zij waren het er niet over eens welke keuze de juiste was.
Een militaire coupe bleef voorlopig uit omdat geen goede opvolger voor Arosemena voor handen was, maar de plannen lagen klaar. Dit bleek toen Arosemena het op 10 juli 1963 echt te bont maakte. Op een banket voor de Amerikaanse ambassadeur begon hij onder invloed van alcohol te schelden op de Verenigde Staten en hun Latijns Amerikaanse politiek. De zaak liep van kwaad tot erger, zozeer dat de militairen besloten om in te grijpen. De dag na het banket werd Arosemena gearresteerd en het land uit gezet. Een militaire junta nam voorlopig het bewind over en er werd een nieuw kabinet samengesteld. Het Congres werd naar huis gestuurd. Als leider van de junta werd aangewezen de 'Contralmirante' Ramón Castro Jijón. De junta bleef, ondanks haar democratische idealen en beloftes van nieuwe verkiezingen, aan het bewind totdat zij op 31 maart 1966 op haar beurt ten val werd gebracht.
De Nederlandse Vertegenwoordiging in Quito (1956-1964)
Nadat de Nederlandse post in Quito jarenlang onder Harer Majesteits Ambassade in Bogotá had geresorteerd, werd hij in 1956 zelfstandig. Op 2 juni 1956 werd bij KB 68 een Gezantschap der Nederlanden opgericht.
Hiervoor waren een aantal argumenten aan te voeren. In de eerste plaats was Ecuador het enige land in Zuid Amerika waar nog geen gezantschap of ambassade was gevestigd. In de tweede plaats wilde Nederland zijn handelsverkeer met Ecuador uitbreiden. Dit laatste viel binnen het kader van de algemeen toenemende belangstelling voor Latijns Amerika in Europa.
Omdat er onder het personeel van het Ministerie geen geschikte kandidaat voor het gezantschap voor handen was, werd de post vooreerst onder leiding gesteld van een zaakgelastigde. Als zodanig werd aangewezen de heer J.G. de Thouars. Jonkheer B.J. Elias die tot op dat moment de functie van tijdelijk zaakgelastigde had vervuld, werd tot Consul-Generaal in Montreal benoemd.
De heer De Thouars bleef in Quito tot november 1959. Hangende de benoeming van een nieuwe Chef de Poste werd de heer J. van Campen als nieuwe tijdelijk zaakgelastigde ingeleid bij de Ecuadoriaanse regering.
Al voor het vertrek van De Thouars had Ecuador aangedrongen op de benoeming van een echte gezant. Men voelde zich stiefmoederlijk behandeld. Onder voorwaarde dat ook Ecuador dan een gezant naar Den Haag zou sturen, werd tenslotte besloten om Mr. W.G. Zeylstra aan te wijzen voor de functie van Buitengewoon Gezant en Gevolmachtigd Minister (KB 27, dd 24 december 1959). Zeylstra nam op 6 februari de leiding van de post op zich.
In juli van ditzelfde jaar deed Ecuador via Zeylstra aan de Nederlandse regering het voorstel om tot wederzijdse verheffing van de gezantschappen tot ambassades over te gaan.
Toen deze wens na de hieropvolgende verkiezingen met de bijbehorende regeringswisseling nog steeds bleek te bestaan, was men in Nederland bereid hem te honoreren. Dit resulteerde in het KB 46, dd 13 februari 1961, waarbij het gezantschap Quito tot ambassade werd verheven, terwijl Zeylstra tegelijkertijd als ambassadeur werd aangesteld. Als zodanig bleef hij in Quito werkzaam tot 19 december 1962.
Na zijn vertrek trad de heer J.van Campen opnieuw op als tijdelijk zaakgelastigde. Deze keer duurde zijn waarnemerschap 10 1/2 maand.
Pas op 23 september 1963 werd Jonkheer B.J. Elias benoemd tot ambassadeur in Quito (KB 35). Hij arriveerde aldaar op 3 november, waarna hij op 21 november zijn geloofsbrieven aanbood. Elias bleef tot 1972 als ambassadeur in Quito werkzaam.
Geschiedenis van het archiefbeheer
In deze inventaris wordt het archief beschreven van de Nederlandse vertegenwoordiging in Quito, dat is gevormd in de periode 1955-1964. De archiefstukken waren ingedeeld volgens de archiefcode van het Ministerie van Buitenlandse Zaken. Er was een afzonderlijk geheim archief. Vanaf 1957 waren op aanbeveling van de inspecteur van de Buitenlandse Dienst op de post als extra toegang op het archief kaartsystemen op naam en op onderwerp in gebruik. Deze systemen werden voor een aantal namen en onderwerpen teruggewerkt tot 1953, terwijl ze tot 1979 incidenteel werden aangevuld met nieuwe gegevens.
In 1963, 1964 en 1970 werd op de post gewerkt aan de blokvorming en de overdracht van het oud-archief aan Den Haag
zie: de Inleiding op de Inventaris van het Archief van de Nederlandse Vertegenwoordiging in Quito, 1947-1954.
.
In de loop van 1970 werden achtereenvolgens een aantal afgesloten personeelsdossiers (code 13 en 134.1) en een aantal fellowshipsdossiers (code 812.7) naar Nederland verzonden
zie: dossier 151.0 Quito, deel II.
.
Daarna werd tot 1986 geen oud-archief meer opgestuurd. Wel werd zeer regelmatig uit het archief vernietigd, zoals blijkt uit de processenverbaal van vernietiging
zie: dossier 153.0 Quito-archiefadministratie, deel II,
dossier 153.0 Quito-deel III en 150 Quito-Post- en Archiefzaken
.De reden dat het oud-archief in 1986 wel werd opgestuurd was, dat de post Quito werd opgeheven.
De verwerving van het archief
Overbrenging van een overheidsarchief
Inhoud en structuur van het archief
2.05
Inhoud
Bij het begin van de inventarisatie besloeg het archief 29 dozen met gewoon archief, geheim archief, agenda's en kaartsystemen. Het geheim archief werd opgeheven en de stukken werden ingevoegd in het gewoon archief. Het resterende archief omvat 15 dozen met archiefstukken, 2 dozen met agendaboeken, een los agendaboek en twee dozen met de kaartsystemen (totaal 2m).
Selectie en vernietiging
Tijdens de bewerking werden 10 dozen met archiefstukken vernietigd
zie: de 'Verklaring van Vernietiging' op pag VI
.
Aanwijzingen voor de gebruiker
Openbaarheidsbeperkingen
Deels openbaar, deels beperkt openbaar (A).
Materiële beperkingen
Aanvraaginstructie
Openbare archiefstukken kunnen online worden aangevraagd en gereserveerd. U kunt dit ook via de terminals in de studiezaal van het Nationaal Archief doen. Om te kunnen reserveren dient u de volgende stappen te volgen:
U maakt een profiel aan op www.gahetna.nl, en logt vervolgens in
Via de archiefinventaris (alleen de beschrijvingen met rode nummers) selecteert u het gewenste archiefstuk door op de knop 'Reserveren' te klikken
In het volgende scherm geeft u aan op welke dag u het archiefstuk wilt inzien
Indien u zich bevindt in de studiezaal en een tafelnummer heeft ontvangen kunt u dit nummer vermelden. Als u geen tafelnummer heeft kunt u tafelnummer 777 laten staan
Vervolgens bevestigt u uw reservering door deze te versturen.
Verwant materiaal
Beschikbaarheid van kopieën
Geraadpleegde bronnen
Departementsarchief:
131 DBD Elias, deel III: 1955-1958
131 DBD Elias, deel IV: 1959-1969
131 (DBD?) De Thouars, deel II: 1956-1959
131 (DBD?) Zeylstra, deel II: 1960-1962
150 Quito, Post- en Archiefzaken: 1985- ..
151.0 Quito, archiefadministratie, deel I: 1958-1964
151.0 Quito, deel II: 1970
151.0 Quito, archiefadministratie, deel III: 1979-1983
153.0 Quito, overdracht en vernietiging, deel I: 1960
153.0 Quito, archiefadministratie, deel II: 1965-1974
153.0 Quito, deel III: 1975-1984
912.1 Ecuador-Verhouding tot en diplomatieke betrekkingen met Nederland, deel III: 1955-1963
Archief Quito 1955-1964: inventarisnummers 142 en 143
Geraadpleegde literatuur
Grote Winkler Prins Encyclopedie, deel 6. Amsterdam, 1968 (7e druk)
The European Yearbook-1987: A World Survey - Volume I. - Londen, 1987
The Statesman's Yearbook-'87-'88: Statistical and historical annual of the States of the World for the Year 1987-1988, 124th edition, Londen, 1987
Inventaris van het archief van de Nederlandse Vertegenwoordiging in Quito, 1947-1955. Hieruit de Inleiding.
Bijlagen
Index op namen en begrippen uit de dossiers
Naam / begrip Inv.nr
abdon calderon 037
acosta yepez f 162
agam n.v 067
agrarische dienstplicht 143
agricola nv 112
al mérito 037
alalc 103
aldaz h 023
almacen k 114
alvarado garaicoa t 146
alvear vergara l 135
analfabetisme 131
anna elisabeth, jacht 053
apunta caballero g 146
archief guayaquil 031
area 084
arens fp 110
arosemena monroy cj 147
arosemena o 109
artiesten, bescherming van 186
artillerie-inrichtingen 162
auca - indianen 142
auteursrechten 179
avianca 084
balinski ae 185
bananencultuur 172
bananenplantage 113 124
bananenvloot 080
banken 091
bastidas c 151
bedacht r 141
begroting 091
belastingen 091
belgië 175 177 190
benalcazar pabon cm 135
benavides vega ce 135
benelux 075
berkhouwer c 099
berlijnse kwestie 150
bernhard prins 046
bijzondere missie 043
blankevoort aannemingsmij 112
bolanos granda jb 135
bolivar pico - generaal 162
bolivia 148
bolona rodriguez e 146
bols / pacific 112
bolt jo 069
borgtochten 055
brazilië 089 148
bruin de h 027
bruin de jj 060
buijs aj 066
burk-sassen mjm 106
c.d.-lijst ecuador 145
calderón moreno a 162
cali 027
campen van j 043 048
caracas 026 027
casa de la cultura 130
castellanos m 023
castro de p 065
chili 148
chiriboga o 067
chiriboga teran v 146
chiriboga v 067
chiriboga villagomez jr 046
ciave 079
ciespal 181
cobo cedeño mh 133
colombia 148
communistische invloeden 153 160
concurso holanda 134 135
consul van ecuador 067
consulaire conventie 048
consulaire zaken - waarneming 048
correa h 133
correa ja 185
costa rica 148
cotopaxi 088
coöperaties, oprichting van 132
crone nv 112 113
cuba 158
cyprus-kwestie 150
daf 162
dam van cfa 129
defensie-comité 182
denekamp e/v treffers ce 060
dentimex 114
denuclearisatie 167 168
deviezenhandel 091 102
dienstplicht 110
dienstplicht - agrarische 143
dijk van jw 060
donoso velasco h 071
dorhout mees ab 058
douanetarieven 102
drugs 186
duitsland 107
duitsland, west 084
duran ballen s 101
durán ballén s 041
eck van p 038
economische missie 099 100
economische rapportage 098
economische steun aan ecuador 046
ecosoc 190
ecuatoriana de aviación 084
eeg 171
egypte 159
elias bj jonkheer 040
emigratie 122
endara alava c 101
enschedé, johan en zonen 115
espinosa correa j 146
estrada l 113
eucharistisch congres 139
export-credieten 109
fala 084
fally r 053
fellows, lijsten van 132
fennema jr 060
ferrand, de heer 110
flota mercanta gran columbiana 080
frankrijk 084 107 148
françois jpa 189
fried a 114
galapagos eilanden 122 142
galen van h 124
galo plaza 150
garcia lopez b 135
garcia tapia jr 135
garzon barandica e/v visser van werd ejb 062
gazan h 040
geveke bj 099
goeb casanova rp 061
gonzales r - generaal 162
graffman jh 113
grancolombia 097
grensgeschil ecuador-peru 152 182
grensgeschil, provinciaal 113
groot-brittannië 161
guapenta f 023
guayaquil 024 031 047 061 062 098
guayaquil - ressort 032
gubbels e/v payens ehjm 067
gulf 095
guzman carrasco ma 135
ham, de heer 118
handelsverdrag 096 104
happacher he 095
hbu 109 112
helmens c 066
hembrug 162
heukelsfeldt jansen fwj 038
heuvel van der nhl 099
hylkema hj 069 113 124
hylkema wg 106 118
iata 084
ierac 113
ilc 188 189
indianen in ecuador 142
indonesië 069 148 154 155 156
interamerikaanse cie. voor tonijn 121
jansen, herman nv 112
japan 094
journalist, moord op 151
juliana, koningin 044
julienne r 070
junta 143 144
junta monetaria 109
karnebeek van jd jonkheer 043
kaufmann kk 068
kaufmann p 066
keijzer gamj 027
kelton i 110
kievid h 140
klm 084 087 112
knsm 112
koele cj 058
koffie-overeenkomst 116
krediet c 038
kredieten 091
kruithoorn, de 162
kuip van der ej 118
kunstschatten, bescherming in oorlogstijd 179
kuntz m 100
lafta 103
lamberty ew 053
landbouwattaché 027 174
laoh jp 069
lia 084
loor de heer 113
luchtvaartovereenkomst 046
luchtvaartverdrag 084 085 086
luxemburgse belangenbehartiging 075 086 1..?
maliepaard chj 122
manabi exploration compagny 124
mansholt sl 174
martijn m 023
meel van cj 099
meestbegunstigingsovereenkomst 096 104
mexicaans staatsbezoek 150
mey van der ab 066
mey van der wpf 066
militaire coupe 143 144 153
militaire missie 162
ministerie van defensie 067
minitrack-station 088
mishandeling nederlanders 154
modelboerderij 106
mogendorff j 068
molina moreno s 124
mond- en klauwzeer 077 078 1..?
moord op amerikaanse zendelingen 142
moord op journalist 151
morales y chacon c 039
moreno andrade r 133
morochz sd 101
muziek 186
muziekautomaten 114
muñoz je 136
muñoz merino j 135
nasa 088
nationalisatiewet indonesië 069
nazi-slachtoffers 068
ncm 109
nebot velasco j 101
nederland 107 161
nederlandse bank consortium 100
nederlandse kolonie 074
nederlandse missie, aanvulling verslag 122
nieuw-guinea 070 155 156
noordam bw 038
olieraffinaderij 124
olivares c 151
opdorp goossens van fn 062
osch van j 114
palmolie 110
pan-amerikaanse conferentie 152 182
panagra 084
panama 147
parlementaire missie 099
pasternak e/v friedman m 068
pasternak e/v zoldan r 068
pate 112 113 124
perez herrera ce 135
perez jimenez 157
permanente cie. voor de zuidelijke pacific 121
pers- en culturele zaken 026 029
personeel guayaquil 031
personeel quito 013
petroleum 095
peñaherrera la 046 146
philips 101 112 162
philips-duphar nv 078
planbureau - ecuador 110
pol van de hhj 181
ponce enriquez c 043
ponchez r 023
porte de la ca 100
quarantaine-station 106 118
ramonet e, bezoek 079
ravesteijn gdja 040
reinink hj 180
rest van der mevr 013
rios teran ma 133
rivadeneira larrea cr 135
rogatoire commissie 050
rosenbaum w 038
ruimteobservatorium 088
rumañahui, marinetankschip 166
saher von, de heer 113
sampognaro vc 039
san antonio del delta 113 124
san juan 113
sanchez canales e/v van opdorp goossens mp 062
sassen e/v burk mjm 106
savannah, atoomschip 165
schaap adj 110
schaap, de firma 106
schatte olivier van der n 063
scheepswerven 101
schipbreuk 166
schotel h 031 033
schotel j 032
schotel jm 031 032 040 043
schurmann cwa 180
shell 095
silva jimenez jj 046
slachthuis 118 119 l..?
spaans, portugees en ibero-amerikaans instituut 130
spanje 126
spannenburg t 065
staatsgrepen 143
steenwijk van jd 065
stork 109
ströbel j 053
suriname 161
tame 084
telegraaf-overeenkomst 089
texaco 095
thouars de jg 038. 043
tjallema a 106
tobar d 023
tollenaar d 113
tonijnvangst 121
trans-brabant nv 112
transfervergunningen 102
trujillo jv 185 188
tufino l 023
tuin pha 118
tungurahua, de provincie 098
unilever 112
urbina ortiz f 039 146
uruguay 148
utrecht 129 130
van zijll, fregat 164
varea donoso r - kolonel 162
veeartsenijkundige dienst 078
veeteeltprojekt 132
veiligheidsraad 189
velasco ibarra jm 043
velastegui ruiz cp 135
velde lewy van der aa 061
velde lewy van der hh 061
ven van de e/v van honk mh 060
venezuela 147 148
verdovende middelen 186
verdrag van monte video 103
verdrag van rio de janeiro 152
verdrag van wenen 050
verenigde staten 107 147 161
verhoeff c 100
verlooghen c 141
vice-consul van ecuador 038
villaricentio de tufino a 023
visser van werd gj 062
visserijzone 073
vlagdiscriminatie 080
vmf (werkspoor-stork) 112
vn-subsidie 072
walrus, onderzeeboot 164
wapenleveranties 162
wereldbank 107
wereldhandelsconferentie 187 188 189
werkspoor 101
wilhelmina, koningin 045
zaparo - indianen 142
zapater cardoso i 135
zendelingen, moord op 142
zeylstra wg 043 099
zielinski aha 060
Concordans
02 071
05 134. 135
101 026. 029
103 012. 031. 032. 033. 082
111 030
12 013
13 015. 016. 017. 018. 019. 020. 021. 036
130.1 014
132 025
132.4 024. 098
139 022. 047
152.01 089
152.2 028
211 034
217.4 149
23 035
24 035. 036
26 037
261.1 040
261.2 039. 041
262.1 038. 042
27 046
270 046
270.2 150
271.1 044
271.4 043
28 145. 185
280 048. 185
281 035. 145. 149. 150
281.1 012
281.4 067
282.11 067
282.2 049
30 113
31 073
310.0 072
311 056. 073
312 179
313.21 059. 068. 069. 070
314.1 065. 157
317.1 050
317.2 048. 050
317.294 060
321 052
321.2 056
321.21 063
322 065
322.1 058
322.30 058
331 064
333.22 067
333.25 055
334.0 051. 066
335.611 054
413 074
413.02 053
413.112.1 075
413.131 065
413.132 065
431 076
434 077. 078
550 079
553 080. 083. 163
553.023 080. 081
553.163.1 082
553.163.8 1 6 6
554 084. 085. 086. 087. 161
554.1 161
562.13 089
600 026. 090. 092
601.1 101. 162
601.2 099. 122
601.3 101. 162
610.2 0 096. 103. 108
610.22 096. 103. 107
610.300 103
610.31 103. 106. 107. 110. 117. 118. 119. 120. 131
610.32 107
611 091. 102
611.1 091. 112
611.442 091. 102
611.444 102
611.50 091. 109
611.7 111
612.0 091
612.2 091. 102
613.21 080. 162
613.210.10 057
613.210.11 098. 103
613.210.18 122
613.211.0 102
613.211.21 102
613.211.41 096
613.211.411 096. 104
613.211.412 096. 097. 18 6
613.211.6 096. 104
613.213.2 114. 115
613.214.2 114
613.220.0 103
613.412 096. 103
614.01 100. 112. 162
614.032 111
614.033 112
614.1 093. 106. 107. 113. 116. 172
614.3 077. 106. 117. 118
614.4 094. 121
614.51 095. 152
63 027. 106. 107. 117
650 122
661.3 124
668 125
711 128
721.3 045
725 068
730.1 126
731 067
751 074
810 129
810.2 130
812 129. 131. 136
812.55 132. 133
813.33 178
813.35 088. 164
814.1 137
815 138
817 139
822 140
822.11 141
823.1 134
823.19 181
823.91 137
824.32 150
911 127. 142. 143. 150. 152. 182
911.1 093
911.21 144. 148
911.23.20 143
912 150. 152. 155. 182. 185
912.0 145. 149
912.10 153
912.11 144. 146
912.13 150. 152. 155. 156
912.141.1 143
912.2 147. 148. 149. 150. 151. 161
912.21 145. 149. 151
912.22 182
912.5 154
912.6 155
913 182. 183
913.411.0 158
913.411.1 158. 182
913.50 159
913.521 160
921 161
921.141.12 110
921.222 164. 165
921.341 161
921.353.22 167. 168
995 169
996 170. 171. 174. 176. 177. 188
996.8 170. 171
998 179. 180. 181
999 185. 187. 188. 189. 191
999(13) 175
999.2 189
999.21 182
999.211 184
999.22 189
999.23 190
999.4 182. 183
099.8 105
Beschrijving van de series en archiefbestanddelen
- ALGEMEEN, I
  - agenda van het vice-consulaat, 1952-1956; 1
    3 april 1952 (nr 1)-15 juni 1956 (nr797),
  - agenda van het gezantschap, dl.1, 1956-1957; 2
    20 juni 1956 (nr 798)-21 october 1957 (nr 1707),
  - agenda van het gezantschap, dl.2, 1957-1959; 3
    21 october 1957 (nr 1708)-9 april 1959 (nr 480),
  - agenda van het gezantschap, dl.3, 1959-1960; 4
    14 april 1959 (nr 481)-5 juli 1960 (nr 1599),
  - agenda van het gezantschap, dl.4, 1960-1961; 5
    16 juli 1960 (nr 1600)-25 september 1961 (nr 2001),
  - agenda van het gezantschap, dl.5, 1961-1962; 6
    26 september 1961 (nr 2002)-20 december 1962 (nr 2464),
  - agenda van de ambassade, dl.1, 1962-1964; 7
    20 december 1962 (nr 2465)-13 april 1964 (nr 652),
    de eerste stukken van de ambassade zijn opgenomen in het agendaboek van het gezantschap, deel 5,
  - agenda van de ambassade, dl.2, 1964-1964; 8
    13 april (nr 653)-30 december 1964 (nr 2198),
  - agenda van het geheim archief, 1954-1962; 9
    6 februari 1954 (nr 1)-18 december 1962 (nr 2440),
  - kaartsysteem, 1953-1979; 10
    Index van in het oorspronkelijke archief voorkomende onderwerpen,
    zie de inleiding, pag IV,
  - Index van in het oorspronkelijke archief voorkomende namen en zaken, 1953-1979; 11
  - Accusatie kaarten, 1957-1964; 11A
- ORGANISME, II
  - status van de post, 1955-1961; 12
    (103; 281.1) stukken betreffende de oprichting van een zelfstandig gezantschap in quito, en de verheffing van dit gezantschap tot ambassade,
  - personeelsbezetting-quito, 1956-1959; 13
    (12) stukken betreffende de uitbreiding van de personele bezetting en betreffende de uitkering van een vergoeding voor bewezen diensten aan mevr. van der rest,
  - personeelsbezetting-quito, 1960-1964; 14
    (130.1) staten houdende een halfjaarlijkse opgave van aan de post quito verbonden diplomatieke en administratieve ambtenaren, lokale hulpkrachten en landbouwattaché's,
  - quito-chef de poste, 1956-1959; 15
    (13) stukken betreffende j.g. de thouars,
    Openbaarheid beperkt tot 1 januari 2034
  - quito-chef de poste, 1959-1962; 16
    (13) stukken betreffende mr. w.g. zeylstra,
    Openbaarheid beperkt tot 1 januari 2037
  - personeel quito, 1959-1963; 17
    (13) stukken betreffende j. van campen,
    Openbaarheid beperkt tot 1 januari 2038
  - personeel quito, 1959-1960; 18
    (13) stukken betreffende t.j.m. van lottum,
    Openbaarheid beperkt tot 1 januari 2035
  - personeel quito, 1953-1956; 19
    (13) stukken betreffende t.j.m. van den muijsenberg,
    Openbaarheid beperkt tot 1 januari 2031
  - personeel quito, 1954-1955; 20
    (13) stukken betreffende k.w. reinink,
    Openbaarheid beperkt tot 1 januari 2030
  - personeel quito, 1956-1959; 21
    (13) stukken betreffende a.w. van der rest,
  - plaatsing bd-ambtenaren in quito, 1956-1961; 22
    (139) stukken betreffende de arbeidsomstandigheden voor nederlandse ambtenaren van de buitenlandse dienst in quito,
  - personeel van de chef de poste in quito, 1955-1962; 23
    copie-werkgeversverklaringen voor personeelsleden van de chef de poste, alfabetisch geordend op naam,
    nader toegankelijk via de index,
  - dienstreizen, 1960-1964; 24
    (132.4) stukken betreffende de bezoeken aan guayaquil,